臺灣高雄地方法院刑事判決　　　　　　　　　　　　　九十一年度易字第六一五號
　　公　訴　人　臺灣高雄地方法院檢察署檢察官
　　被　　　告　丙○○
右列被告因竊盜案件，經檢察官聲請簡易判決處刑（九十年度偵字第一九五一八號、
九十年度偵字第一七四九四號），及移送併案審理（九十年偵字第二０一六五號），
本院認不宜以簡易判決處刑，改以通常程序判決如左：
    主  文
丙○○連續攜帶兇器、毀越牆垣竊盜，處有期徒刑捌月。
扣案之線剪壹支沒收。
    事  實
一、丙○○基於意圖為自己不法所有之概括犯意，連續為下列加重竊盜犯行：
（一）於民國（下同）九十年九月十三日凌晨三時三十分許，將於高雄縣鳳山市○○
      街二五六號亞太機電工程有限公司（下稱亞太公司）倉庫鐵卷門旁之石綿瓦牆
      壁加以扳開毀損形成一可供人鑽入之裂縫後，持其所有之客觀上具危險性可作
      為兇器之線剪一把，逾越亞太公司之牆垣，由該裂縫侵入倉庫之內，竊取亞太
      公司所有長九公尺，價值新台幣（下同）一千八百元之電纜線一條，得手後，
      為攜帶方便，遂以所攜線剪將該電纜線剪為六段，嗣因丙○○侵入倉庫時驚動
      亞太公司所設之保全警鈴，經該公司負責人乙○○察覺報警當場查獲，並扣得
      線剪一把。後於同年月十六日上午十一時三十分許，丙○○因見前開亞太公司
      倉庫之石綿瓦牆壁有一破洞，即以手持客觀上具危險性可作為兇器之鐵鉤一把
      伸入該洞中之方式，逾越亞太公司之牆垣，由該洞中鉤出亞太公司所有長一點
      五公尺之電纜線及長０點八公尺之銅板一塊，價值共三千元，得手後以機車載
      離現場，並於同日中午十二時五十分許，途經高雄縣鳳山市○○路與新康街口
      時為警查獲。
（二）於九十年八月十五日下午十時許、同年八月三十日下午十時許、同年九月二十
      日下午十時許，至高雄市○○區○○路五十八號騎樓下甲○○所經營之檳榔攤
      ，手戴手套並持六角板手及客觀上具危險性可作為兇器之螺絲起子一把，將檳
      榔攤之大門開啟後，進入檳榔攤內竊取十元銅板硬幣，每次竊取金額約二萬餘
      元，後於同年十月二日深夜零時八分許，又以相同方法進入甲○○之檳榔攤內
      ，竊取峰牌香菸一條（內有十包香煙），價值五百六十元，嗣於同年十月二日
      下午四時五十分許，在高雄縣鳳山市○○路一百六十三號前為警查獲。
二、案經高雄縣警察局鳳山分局報請臺灣高雄地方法院檢察署檢察官偵查起訴及移送
    併案審理。
    理  由
一、訊據被告丙○○對右揭事實，除九十年九月十三日之竊盜犯行，矢口否認有何破
    壞亞太公司石綿瓦牆壁犯行，辯稱：該石綿瓦的螺絲已經鬆掉且旁邊有一個洞，
    伊係從該洞鑽進去云云外，餘均坦承不諱，經查：右揭事實業據被害人甲○○及
    證人即亞太公司負責人乙○○於警訊及本院審理中指訴綦詳，並有贓物領具三紙
    、被告所竊電纜線及亞太公司遭破壞之牆壁相片四幀在卷可稽，復有被告行竊所
    持之線剪一把扣案足資佐證，且被告於九十年九月十三日係破壞亞太公司鐵卷門
    旁之石綿瓦牆壁進入偷竊等語，業據其於警訊中自承甚明（見九十年九月十三日
    警卷偵訊筆錄），另上開證人乙○○亦到庭證述：「因為之前我公司東西經常被
    偷，我不堪其擾，就裝保全‧‧‧」、「（問：十三日之前，牆壁是否有破損？
    ）答：之前發現有破損，但是我已用鐵板補好，十三日當天門、牆壁沒有損壞。
    」、「‧‧‧因為我們公司有在工作，而且倉庫有放置貴重的物品，牆壁如果有
    破損，我們即立刻修補。」等語明確（見本院九十一年三月十四日訊問筆錄），
    是由亞太公司前有遭竊紀錄，為防宵小入侵，甚至裝有保全系統等情以觀，該公
    司在防竊措施確已盡相當注意，故證人乙○○所言，倘發現公司倉庫牆垣有所破
    損會立刻修補等語堪信為真，另觀之卷附九十年九月十三日亞太公司牆垣遭破壞
    相片，該牆垣遭破壞處位於倉庫進出之鐵卷門旁，且形成裂縫既可容人鑽入，顯
    見該縫隙亦非過小而難以令人發現，倘如被告所言該裂縫早已存在，亞太公司自
    可及時加以察覺並予以修復，惟事發當日該公司未發現牆壁有所損害等情已如前
    述，是被告嗣後改口辯稱該牆垣早遭破壞云云，尚難令人採信，該牆垣應係被告
    為求進入亞太公司予以破壞等情堪已認定。至證人乙○○另指述被告於九十年九
    月十六日所為竊盜犯行時，另有破壞亞太公司倉庫牆垣之舉，惟該次亞太公司遭
    破壞之牆垣位於倉庫後方等情，業據證人乙○○於警訊中供述明確，則該破壞處
    是否如同被告於前次竊盜所破壞者係位於門邊之牆垣可輕易令人察覺已不無疑問
    ，且觀之此次卷附牆垣遭破壞之相片，遭破壞之牆垣洞口內有一直立之鐵管及石
    綿瓦，如此是否可能影響亞太公司發現該處已遭破壞亦值考慮，且被告前次既可
    破壞牆垣鑽入行竊，為求行竊方便及竊得較多物品，此次應無僅製造一小破洞，
    由外伸手鉤物之理，綜上，尚難認定亞太公司倉庫後方牆垣遭破壞係被告所為，
    故證人乙○○上開所指難謂有據，附此敘明。
三、查線剪、鐵鉤及螺絲起子等物，均屬鐵製品，質地堅硬，客觀上足以對人之生命
    、身體造成危害，均為兇器，又被告手持鐵鉤伸入亞太公司牆垣竊取物品，已使
    該牆垣失其防閑之效用，是核被告上開九十年九月十三日破壞亞太公司倉庫之牆
    垣，並持線剪入內竊盜之行為係犯刑法第三百二十一條第一項第二款、第三款之
    攜帶兇器、毀越牆垣竊盜罪、其上開於同年月十六日持鐵鉤逾越亞太公司牆垣竊
    物行為，係犯刑法第三百二十一條第一項第二款、第三款之攜帶兇器、逾越牆垣
    竊盜罪，至其持螺絲起子為事實二之竊物行為，係犯刑法第三百二十一條第一項
    第三款之攜帶兇器竊盜罪。其前後所為數次竊盜犯行，時間緊接，方法相同，觸
    犯構成要件相同之罪，顯係基於概括犯意為之，為連續犯，應依刑法第五十六條
    規定，論以情節較重之攜帶兇器，毀越牆垣竊盜一罪，並加重其刑。爰審酌被告
    不思循正當途徑獲致財富，反意圖不勞而獲，以上開方式，竊取他人之物品，造
    成被害人亞太公司損失約五千餘元、被害人甲○○損失約六萬餘元，破壞社會善
    良風氣，且前於八十二年、八十三年已有竊盜前科，有臺灣高等法院被告全國前
    案紀錄表及臺灣高雄地方法院檢察署刑案資料查註紀錄表各一件附卷可稽，素行
    不佳等一切情狀，量處如主文所示之刑。扣案之線剪一把，為被告所有且為供犯
    罪所用之物，業據其供明在卷，應依刑法第三十八條第一項第二款規定併予宣告
    沒收，至被告為上開犯行，所持供犯罪所用之鐵鉤、手套、六角板手及螺絲起子
    各一支，並未扣案，且六角板手及螺絲起子已據被告供承將之丟棄於高雄市小港
    區○○○路下，顯然業已滅失，未免日後執行困難，爰不另為沒收之諭知。
四、公訴人移送併案審理被告所為事實二犯行之部分，起訴事實雖未論及，惟與公訴
    意旨所指事實一犯行間，有連續犯之裁判上一罪關係，應為起訴效力所及，本院
    自應併予審就。至併案意旨認被告於九十年九月二十日下午十時至被害人甲○○
    所經營之檳榔攤竊盜時，除上開所述竊取二萬餘元十元硬幣外，尚竊有散包之峰
    牌及七星牌香菸云云。訊據被告則堅決否認有何竊取散包香煙犯行，而被害人甲○○係憑其印象中記憶香菸之數量短缺，故認散包香煙遭竊等情，業據其於審理
    中供稱：「‧‧‧我印象中香菸我都有記憶數量，印象中是有掉了。」等語明確
    （見本院九十一年三月十四日），則是否可單憑被害人印象即遽認被告有竊取散
    包香煙犯行已不無疑問，且被告已自承由被害人經營之檳榔攤竊取六萬餘元及峰
    牌香菸一條，已如前述，則其所竊他物價值遠超過散包香煙，其亦無承認竊取六
    萬餘及香菸一條而否認竊盜散包香煙之理，故此部分不能證明被告犯罪，此外復
    查無其他積極證據足認被告確有竊取散包香煙犯行，惟因此部分與前開論罪科刑
    部分屬單純一罪之關係，爰不另為無罪之諭知，附此敘明。
據上論斷，應依刑事訴訟法第二百九十九條第一項前段，刑法第五十六條、第三百二
十一條第一項第二款、第三款、第三十八條第一項第二款，判決如主文。
中      華      民      國      九十一      年     四    月     十七    日
                              臺灣高雄地方法院刑事庭
                                  審判長法官   黃三友
                                        法官   涂裕洪
              法官   黃宗揚
右正本證明與原本無異。
如不服本判決，應於判決送達後十日內，向本院提出上訴狀。
                                      書記官    陳掌珠
中      華      民      國      九十一      年     四    月     十九   日
附錄本判決論罪科刑法條：
刑法第三百二十一條
犯竊盜罪而有左列情形之一者，處六月以上五年以下有期徒刑：
一  於夜間侵入住宅或有人居住之建築物、船艦，或隱匿其內而犯之者。
二  毀越門扇、牆垣或其他安全設備而犯之者。
三  攜帶兇器而犯之者。
四  結夥三人以上而犯之者。
五  乘火災、水災或其他災害之際而犯之者。
六  在車站或埠頭而犯之者。
前項之未遂罰之。
